臺灣桃園地方法院刑事判決　　　　　　　　　　　　　九十一年度易字第二五一號
　　公　訴　人　臺灣桃園地方法院檢察署檢察官
　　被　　　告　丙○○
　　　　　　　　乙○○
　　　　　　　　丁○○
　　右一人之
　　選任辯護人　王子瑜律師
右列被告等因傷害等案件，茲經檢察官提起公訴（九十年度偵字第一五六二七號），
本院判決如左：
    主      文
丙○○共同傷害人之身體，處拘役拾日，如易科罰金，以佰元折算壹日。
乙○○傷害人之身體，處拘役貳拾日，如易科罰金，以佰元折算壹日。
丁○○以加害財產之事，恐嚇他人致生危害於安全，處拘役伍拾伍日，如易科罰金，
以佰元折算壹日。扣案之玩具手槍壹把沒收。
    事      實
一、甲○○（俟其到案後另行審結）與丙○○係夫妻，於民國（下同）九十年七月三
    十一日十時十分許，在桃園縣桃園市○○路一二八四號前，因停車收費問題和乙○○發生糾紛，左女因而心生不滿，便以先倒車再踩油門前駛並煞車之方式作勢
    要撞該二人，故引起二人憤怒，遂基於普通傷害之犯意聯絡，共同出手毆打左女
    ，左女不甘挨打，亦出手反擊。致乙○○受有右臉頰擦傷、右胸部抓傷合併瘀青
    之傷害，丙○○亦受有左手手掌挫傷、左手背、大姆指、左手腕、右下肢擦傷等
    傷害。事後乙○○駕車離去，並於與其男友丁○○通電話時告知遭毆打之情，丁○○竟於同日十時四十分許，攜帶無殺傷力之玩具手槍一把前往上址，以槍指向
    甲○○、丙○○叫囂恐嚇稱「剛剛誰和一個女孩子（指乙○○）發生糾紛的二人
    出來，要如何解決該女之傷勢？」等以加害財產之言語恐嚇甲○○、丙○○二人
    ，致使甲○○、丙○○二人因而心生畏懼，足生危害於其安全。嗣丁○○不注意
    之時，甲○○始將其持有之玩具槍奪下，並報警偵辦，當場並扣得黃子條所有供
    作案用前開玩具手槍一把。
二、案經丙○○、乙○○訴由桃園縣警察局桃園分局報請臺灣桃園地方法院檢察署檢
    察官偵查起訴。
    理      由
一、訊據被告乙○○、丙○○坦承互毆等情不諱，惟被告丙○○否認與甲○○共同傷
    害乙○○之事實，辯稱：被告甲○○當時已昏厥，並未毆打乙○○云云。又訊據
    被告丁○○則否認有為恐嚇之犯行，辯稱：事發當時接到左女電話，適其正在把
    玩該玩具槍，一慌張就將玩具槍置於口袋帶過去了，到的時候，就見到其女友乙○○在哭，當時伊僅將玩具槍插在口袋，並未持玩具槍指著被害人或恐嚇被害人
    云云。惟查：前開傷害犯罪事實，業據告訴人乙○○、丙○○指訴綦詳，並有診
    斷證明書二紙附卷可稽，堪認被告乙○○、丙○○二人於前開時地有互毆之行為
    甚明。再衡諸被告甲○○雖辯稱其當天已遭撞昏，並未動手毆打左女云云，惟其
    並未提出任何診斷證明書可證其當天有受到任何傷害，且以丙○○與甲○○二人
    為夫妻之關係觀之，被告甲○○當時若已昏厥，其妻丙○○卻未急於將其送醫，
    仍續和被告乙○○互毆，實有悖常理，是被告丙○○辯稱未與甲○○共同傷害乙○○云云，尚難採信。又前開恐嚇危害安全之犯罪事實，業據告訴人丙○○陳稱
    ：伊與乙○○發生爭執後，過了半小時，一名陌生男子（即被告丁○○）走向我
    的店門口，並向我們店內告知剛剛和乙○○發生糾紛的兩個人出來，並褲子的口
    袋拿出看似真槍的玩具，槍向我們恐嚇要錢結束和乙○○的糾紛。我和我先生趁
    他不意時合力搶了下來等語；甲○○則陳稱：被告丁○○到我們會內問「剛才誰
    打一個女孩子」，就把槍掏出來了，瞬間拿出來，我們也不知道那是玩具槍等語
    綦詳，又證人許詠億於警訊時證稱：其目睹一名年輕男子持槍與被告甲○○扭打
    ，欲報警時，該槍已為被告甲○○搶下，三人立於現場對話等語在卷，並有玩具
    手槍一把扣案可資佐證；且被告丁○○於警訊中供認係因怕遭對方有武器即預放
    玩具槍在身上等語無訛，難謂被告丁○○無恐嚇之故意，又該把扣案手槍雖經鑑
    定，其扳機故障，不具殺傷力，惟該槍外型與真槍相似，一般人極難分辨其真假
    ，客觀上足使一般人心生畏怖至明，尚難以本件事後甲○○將該槍搶下而認被害
    人當時未生畏怖之心。綜上足認，被告丁○○所辯並無恐嚇之故意及被害人未心
生畏怖云云，應係渠等事後卸責之詞，委無足取。被告三人之犯行已臻明確，應
    予依法論科。
二、核被告丙○○及乙○○所為，均係犯刑法第二百七十七條第一項之普通傷害罪，
    被告丁○○係則犯同法第三百零五條之恐嚇危害安全罪。而被告丙○○與共同被
    告甲○○二人間，就傷害乙○○之犯行，有犯意聯絡及行為分擔，為共同正犯。
    被告丁○○以一恐嚇行為，同時恐嚇丙○○、甲○○二人，同時觸犯二恐嚇危害
    安全罪，為想像競合犯，應從重僅論以一恐嚇危害安全罪。爰分別審酌被告丙○○、乙○○、丁○○三人之素行、犯罪之動機、目的、手段、智識程度、被告丙○○、乙○○二人之受傷程度、被告丁○○持無殺傷力玩具手槍恐嚇之犯罪情節
    、犯罪所生之損害尚輕，及被告三人犯罪後態度等一情狀，各量處如主文所示之
    刑，並分別諭知易科罰金之折算標準，以資懲儆。至扣案之玩具手槍一把，尚無
    殺傷力，惟為被告丁○○所有，且為供其犯恐嚇罪所用之物，業經被告丁○○供
    承在卷，仍應依刑法第三十八條第一項第二款之規定宣告沒收之。
三、被告甲○○部分俟其到案後，另行審結，併予說明。
據上論斷，應依刑事訴訟法第二百九十九條第一項前段，刑法第二十八條、第二百七
十七條第一項、第三百零五條、第五十五條、第四十一條第一項前段、第三十八條第
一項第二款，罰金罰鍰提高標準條例第一條前段、第二條，判決如主文。
本案經檢察官羅秀蓮到庭執行職務。
中      華      民      國    九十一    年      三      月     十八     日
                                      臺灣桃園地方法院刑事第六庭
                                          法  官    游  紅  桃
右正本證明與原本無異。
如不服本判決，應於判決送達後十日內向本院提出上訴狀 (應附繕本)，上訴於臺灣
高等法院。
                                          書記官    王  元  宏
中      華      民      國    九十一    年      三      月    二十二    日
附論罪科刑依據之法條：
刑法第二百七十七條第一項
傷害人之身體或健康者，處三年以下有期徒刑，拘役或一千元以下罰金。
刑法第三百零五條
以加害生命、身體、自由、名譽、財產之事恐嚇他人，致生危害於安全者，處二年以
下有期徒刑、拘役或三百元以下罰金。
